【裁判字號】    89,易,3307
【裁判日期】    890929
【裁判案由】    妨害名譽
【裁判全文】
臺灣板橋地方法院刑事判決                      八十九年度易字第三三○七號
    公  訴  人  臺灣板橋地方法院檢察署檢察官
    被      告  甲○○
右列被告因妨害名譽案件，經檢察官提起公訴（八十九年度偵字第九二○○號），本
院判決如左：
    主  文
甲○○公然侮辱人，處罰金貳仟元，如易服勞役以參佰元折算壹日。
    事  實
一、甲○○與丙○○、乙○○均係林姓家族成員，於民國八十九年四月二日，在臺北
    縣中和市○○路三六九巷三五號，其等三人均參加在上址為多數人或不特定多數
    人得出入之場所所進行之林姓家族春季掃墓會議時，甲○○竟基於公然侮辱之犯
    意，在前揭之公眾得出入場所，公然以「幹你娘卡好」、「出去給人家幹」等穢
    語侮辱丙○○、乙○○二人。
二、案經丙○○、乙○○訴由臺灣板橋地方法院檢察署檢察官偵查起訴。
    理      由
一、訊據被告甲○○矢口否認有何公然侮辱之犯行，辯稱：其並未辱罵告訴人二人云
    云。惟查，右揭事實，業據告訴人丙○○、乙○○於偵審中均指述甚詳，並經現
    場親見親聞之證人林育正、林春子於偵查中具結證述上情明確，且告訴人二人與
    證人二人所述情節核屬相符，顯見告訴人之指訴洵屬信而有徵，應可採信。則按
    「幹你娘卡好」、「出去給人家幹」等語，衡情係足以貶損他人之社會評價之輕
    蔑言語，被告以此辱罵告訴人等，自屬侮辱行為。又本件被告辱罵告訴人等之地
    點係供作當天召開林姓家族春季掃墓會議之用，且案發時間係其等召開會議當中
    ，有眾多家族成員在場等情，為被告所不否認，並經告訴人二人及前開證人等陳
    述在卷，是該處所於當時係多數人或不特定多數人所得出入之場所，亦堪認定。
    從而被告辱罵告訴人等上述穢語時，係處於多數人或不特定多數人所得共見共聞
    之狀態，已達公然程度。綜上所述，本件被告犯行明確，堪以認定，自應予依法
    論科。
二、核被告所為，係犯刑法第三百零九條第一項之公然侮辱罪。其以一行為侮辱二人
    ，為想像競合犯，以一公然侮辱罪論處。爰審酌被告無故辱罵告訴人二人，與其
    犯罪之目的、手段、所生之損害及犯後態度不佳否認犯行等一切情狀，量處如主
    文所示之刑，並諭知易服勞役之折算標準以資懲戒。
據上論斷，依刑事訴訟法第二百九十九條第一項前段，刑法第三百零九條第一項、第
五十五條、第四十二條第二項，罰金罰鍰提高標準條例第一條前段、第二條，判決如
主文。
本案經檢察官李海龍到庭執行職務。
中        華      民      國        八十九    年      九    月  二十九  日
                              臺灣板橋地方法院刑事第一庭
                                      法  官  邱  靜  琪
右正本證明與原本無異
如不服本判決應於送達後十日內向本院提出上訴狀
                                      書記官  劉  日  賓
中        華      民      國        八十九    年      九    月  三十    日
附錄本案論罪科刑法條全文：
刑法第三百零九條第一項：
公然侮辱人者，處拘役或三百元以下罰金。


司法院資訊處製作；財團法人民間司法改革基金會備份。
